MICHELE DE ROSA

Sono un Full Stack Developer, con oltre due anni di esperienza nell'ambito dello sviluppo software.

Ho consolidato competenze nell'utilizzo di tecnologie front-end di rilievo, quali Angular e React, lato backend framework JAVA con l'utilizzo di Spring.

Inoltre, ho acquisito competenze nell'ambito cloud attraverso l'utilizzo dei servizi offerti da AWS.



CONTACT



michele.derosa@yahoo.com



**** +39 339 7411512



Via Aquini, Boscoreale Napoli



in Michele de Rosa

SKILLS

Front-end

Javascript HTML/CSS **ReactJS**

(Javascript, Bootstrap, TailwindCSS, Material-UI)

Angular (Typescript, Bootstrap, Material-UI)

Back-end

Java

Spring (Boot, Security) **SQL/NOSQL** (Mysql, DynamoDb)

Other

Aws Service

(Amplify, Lambda, DynamoDb, S3, Sns)

Python

Docker

Git (Gitlab, Github)

Languages

English

ESPERIENZA

Maggio 2024 - presente

Fullstack developer

Consulenza EnergyTeam

Partecipazione all'analisi e allo sviluppo fullstack di un'applicazione per l'analisi e controllo dei consumi energetici aziendali a livello europeo. Per il back-end è stata adoperata un'architettura a micro-servizi sviluppati con il framework Spring e il front-end è stato realizzato con Angular

Tecnologie: Jhipster, Spring Boot, Spring Data JPA, Spring Data Cassandra, Spring Security, JMS, Angular 17, Angular CLI, AmCharts, ECharts, Jenkins, Jira, ActiveMQ, Postgres, MongoDB, Spring Data MongoDB, Mongock, Docker

Aprile 2022 - Aprile 2024

Fullstack developer

Consulenza NTTDATA

Partecipazione all'analisi e allo sviluppo fullstack di un'applicazione di media streaming. Dopo che i fornitori hanno consegnato i contenuti, questi vengono elaborati in una supplychain di microservizi prima della messa in onda

Tecnologie: ReactJS, Bootstrap, Material UI, graphql, AWS (Amplify, Cognito, Appsync, S3, Lambda, Sns, Sqs, cloudwatch, dynamodb),

SDVI (Media Supply Chain Management)

Gennaio 2022 - Aprile 2022

Stage Fullstack developer SI2001

La finalita' di questo periodo di stage era la creazione di un applicativo Rental Car che si occupa della gestione e prenotazione di auto, integrando requisiti come autenticazione e autorizzazione diversificando le varie viste in base al ruolo dell'utente.

Tecnologie: Angular 11, Typescript, SpringBoot, Hibernate, MySQL, JWT

Giugno 2021 - Ottobre 2021

Stage Fullstack developer 3FEDIN

- Formazione nello sviluppo e progettazione di Web Application, con focus su: O Tecnologie front-end come Angular
 - O Tecnologie back-end con Java con framework Spring 4.0
- Sviluppo di moduli Restful per le applicazioni web
- Acquisizione di competenze nel lavoro con database SQLeNoSQL(MongoDB)

Tecnologie: Angular 11, Typescript, SpringBoot, Hibernate, MySQL, JWT, MongoDB

FORMAZIONE



♥ Università degli Studi di Salerno

Laurea Triennale in Informatica

Dichiarazione di autorizzazione

Autorizzo il trattamento dei miei dati personali presenti nel curriculum vitae ai sensi del Decreto Legislativo 30 giugno 2003, n. 196 e del GDPR(Regolamento UE 2016/679).